Minutes et répertoires du notaire Pierre I PICHON, 14 janvier 1465 - 14 avril 1493 (étude XIX)
Archives nationales
- Minutes de Pierre I PICHON, 14 janvier 1465 - 14 avril 1493; MC/ET/XIX/1
  - Minutes. 1465, 14 janvier - 1493, 14 avril, 14 janvier 1465 - 14 avril 1493; MC/ET/XIX/1
    - Prise à bail par Robin Pigon, laboureur à Montval, du fief d'Oribel, appartenant à Jean Guédon, clerc à la Chambre des comptes, à charge de cultiver les terres et moyennant le partage des récoltes., 24 mars 1487; MC/ET/XIX/1
      Minutier central des notaires de Paris, Minutes du XVe siècle de l'étude XIX, inventaire analytique [5232 actes], par Claire Béchu, Florence Greffe et Isabelle Pebay, Paris, Archives nationales, 1993, p. 61 notice n° 435 (instrument de recherche imprimé dématérialisé dont la version intégrale est accessible en ligne par la rubrique 'Autres instruments de recherche', voir contexte dans le Plan d’orientation général - Notaires de Paris, guides thématiques du Minutier).
    - Prise à bail pour neuf ans par Jean Achart, laboureur à Trocy-en-Multien, d'une masure, de quatre-vingt-neuf arpents et demi de terre et de neuf arpents et demi de pré en ce lieu, appartenant à noble Claude Sanguin, seigneur de Bosmont, vicomte de Neufchâtel, maître des comptes, moyennant un muid de grain pour vingt arpents de terre, chaque année., 27 mars 1487; MC/ET/XIX/1
      Minutier central des notaires de Paris, Minutes du XVe siècle de l'étude XIX, inventaire analytique [5232 actes], par Claire Béchu, Florence Greffe et Isabelle Pebay, Paris, Archives nationales, 1993, p. 61 notice n° 436 (instrument de recherche imprimé dématérialisé dont la version intégrale est accessible en ligne par la rubrique 'Autres instruments de recherche', voir contexte dans le Plan d’orientation général - Notaires de Paris, guides thématiques du Minutier).
    - Déclaration par Guillaume de La Fresnoye, laboureur à Belleau, des biens meubles appartenant à la succession de Jean de La Fresnoye., 28 mars 1487; MC/ET/XIX/1
      Minutier central des notaires de Paris, Minutes du XVe siècle de l'étude XIX, inventaire analytique [5232 actes], par Claire Béchu, Florence Greffe et Isabelle Pebay, Paris, Archives nationales, 1993, p. 61 notice n° 437 (instrument de recherche imprimé dématérialisé dont la version intégrale est accessible en ligne par la rubrique 'Autres instruments de recherche', voir contexte dans le Plan d’orientation général - Notaires de Paris, guides thématiques du Minutier).
    - Procès-verbal de l'ajournement donné par Jean Leprat, 'prétendu' promoteur de la cour de l'archevêque de Sens, au procès pendant devant cette juridiction entre André Véron, maître de la confrérie des sergents à cheval du Châtelet de Paris, et Jean de Lavielzville., 30 mars 1487; MC/ET/XIX/1
      Minutier central des notaires de Paris, Minutes du XVe siècle de l'étude XIX, inventaire analytique [5232 actes], par Claire Béchu, Florence Greffe et Isabelle Pebay, Paris, Archives nationales, 1993, p. 62 notice n° 438 (instrument de recherche imprimé dématérialisé dont la version intégrale est accessible en ligne par la rubrique 'Autres instruments de recherche', voir contexte dans le Plan d’orientation général - Notaires de Paris, guides thématiques du Minutier).
    - Bail par Robin Chaudoulx, laboureur à Romainville, à Michault Perdriau, laboureur à Paris, rue au Maire, de trois quartiers de vigne et de friches à Romainville, moyennant 8 s.p. de rente annuelle., 31 mars 1487; MC/ET/XIX/1
      Minutier central des notaires de Paris, Minutes du XVe siècle de l'étude XIX, inventaire analytique [5232 actes], par Claire Béchu, Florence Greffe et Isabelle Pebay, Paris, Archives nationales, 1993, p. 62 notice n° 439 (instrument de recherche imprimé dématérialisé dont la version intégrale est accessible en ligne par la rubrique 'Autres instruments de recherche', voir contexte dans le Plan d’orientation général - Notaires de Paris, guides thématiques du Minutier).
    - Prise à bail emphytéotique par Nicolas Lecamus, marchand épicier-apothicaire, bourgeois de Paris, d'une maison dans cette ville, grand-rue Saint-Antoine, appartenant à l'abbaye de Saint-Maur-des-Fossés, moyennant 16 l.t. de loyer annuel; ce bail ne prendra effet qu'à partir du décès des héritiers de Guillaume Riffault, boulanger à Paris, et de Guillaume Riffault, sergent à cheval., 7 avril 1487; MC/ET/XIX/1
      Au dos de l'acte du 10 janvier 1486 (n.st.), notice n° 184 de l'instrument de recherche imprimé.
      Minutier central des notaires de Paris, Minutes du XVe siècle de l'étude XIX, inventaire analytique [5232 actes], par Claire Béchu, Florence Greffe et Isabelle Pebay, Paris, Archives nationales, 1993, p. 62 notice n° 440 (instrument de recherche imprimé dématérialisé dont la version intégrale est accessible en ligne par la rubrique 'Autres instruments de recherche', voir contexte dans le Plan d’orientation général - Notaires de Paris, guides thématiques du Minutier).
    - Constitution par noble Guillaume de Pisseleu, écuyer, seigneur de Heilly, à noble Tristan de Fontaines, conseiller au Parlement, de 10 écus d'or de rente, moyennant 100 écus d'or., 9 avril 1487; MC/ET/XIX/1
      Minutier central des notaires de Paris, Minutes du XVe siècle de l'étude XIX, inventaire analytique [5232 actes], par Claire Béchu, Florence Greffe et Isabelle Pebay, Paris, Archives nationales, 1993, p. 62 notice n° 441 (instrument de recherche imprimé dématérialisé dont la version intégrale est accessible en ligne par la rubrique 'Autres instruments de recherche', voir contexte dans le Plan d’orientation général - Notaires de Paris, guides thématiques du Minutier).
    - Transport par Charlot Guydonin, laboureur à Pussay, à noble Philippe Des Plantes, seigneur de Graville en Beauce, conseiller au Parlement, de ses droits sur une pièce de terre à Graville, moyennant l'abandon par ce seigneur de toutes poursuites contre lui. Transaction passée en présence du seigneur de Pussay, noble Guillaume de Languedoc, écuyer, qui renonce à toute prétention sur cette pièce de terre et décide, en accord avec Philippe Des Plantes, de faire placer des bornes à leurs armes, aux limites des seigneuries de Graville et de Pussay., 27 avril 1487; MC/ET/XIX/1
      Minutier central des notaires de Paris, Minutes du XVe siècle de l'étude XIX, inventaire analytique [5232 actes], par Claire Béchu, Florence Greffe et Isabelle Pebay, Paris, Archives nationales, 1993, p. 62 notice n° 442 (instrument de recherche imprimé dématérialisé dont la version intégrale est accessible en ligne par la rubrique 'Autres instruments de recherche', voir contexte dans le Plan d’orientation général - Notaires de Paris, guides thématiques du Minutier).
    - Bail par Henri Herbourg, marchand orfèvre et bourgeois de Paris, à Robin Duval, boulanger à Paris, hors la porte Saint-Jacques, et sa femme, du tiers d'une maison en ce lieu, rue des Tombes, moyennant 4 l.p. de rente et la somme globale de 22 l.t., 9 mai 1487; MC/ET/XIX/1
      Au dos de l'acte du 14 mars 1486 (n.st.), notice n° 202 de l'instrument de recherche imprimé.
      Minutier central des notaires de Paris, Minutes du XVe siècle de l'étude XIX, inventaire analytique [5232 actes], par Claire Béchu, Florence Greffe et Isabelle Pebay, Paris, Archives nationales, 1993, p. 63 notice n° 449 (instrument de recherche imprimé dématérialisé dont la version intégrale est accessible en ligne par la rubrique 'Autres instruments de recherche', voir contexte dans le Plan d’orientation général - Notaires de Paris, guides thématiques du Minutier).
    - Transport par Robin Chaudoulx à Liénard Merlin, maître ès arts et bourgeois de Paris, de 6 s.p. de rente afin de demeurer quitte envers lui des 6 l.t. qu'il lui devait., 4 juin 1487; MC/ET/XIX/1
      À la suite de l'acte du 31 mars 1487 (n.st.), notice n° 439 de l'instrument de recherche imprimé.
      Minutier central des notaires de Paris, Minutes du XVe siècle de l'étude XIX, inventaire analytique [5232 actes], par Claire Béchu, Florence Greffe et Isabelle Pebay, Paris, Archives nationales, 1993, p. 64 notice n° 455 (instrument de recherche imprimé dématérialisé dont la version intégrale est accessible en ligne par la rubrique 'Autres instruments de recherche', voir contexte dans le Plan d’orientation général - Notaires de Paris, guides thématiques du Minutier).
    - Titre nouvel par Jean Couldraye, pêcheur à Bry-sur-Marne, pour une maison et ses appartenances en ce lieu, chargées de 32 s.p. de rente envers Michault Paillard et sa femme, habitants de Villiers-sur-Marne., 16 juin 1487; MC/ET/XIX/1
      Au dos de l'acte du 27 mars 1487 (n.st.), notice n° 436 de l'instrument de recherche imprimé.
      Minutier central des notaires de Paris, Minutes du XVe siècle de l'étude XIX, inventaire analytique [5232 actes], par Claire Béchu, Florence Greffe et Isabelle Pebay, Paris, Archives nationales, 1993, p. 65 notice n° 460 (instrument de recherche imprimé dématérialisé dont la version intégrale est accessible en ligne par la rubrique 'Autres instruments de recherche', voir contexte dans le Plan d’orientation général - Notaires de Paris, guides thématiques du Minutier).
    - Vente par Jacquet Moreau, demeurant à Nogent-sur-Marne, à Simon Malingre, clerc à la Chambre des comptes, de la récolte de plusieurs pièces de terre lui appartenant à Nogent, moyennant 3 francs et demi pour chaque arpent cultivé en méteil et 17 s.p. pour chaque arpent cultivé en avoine., 24 juin 1487; MC/ET/XIX/1
      À la suite de l'acte du 10 janvier 1486 (n.st.), notice n° 184 de l'instrument de recherche imprimé.
      Minutier central des notaires de Paris, Minutes du XVe siècle de l'étude XIX, inventaire analytique [5232 actes], par Claire Béchu, Florence Greffe et Isabelle Pebay, Paris, Archives nationales, 1993, p. 66 notice n° 470 (instrument de recherche imprimé dématérialisé dont la version intégrale est accessible en ligne par la rubrique 'Autres instruments de recherche', voir contexte dans le Plan d’orientation général - Notaires de Paris, guides thématiques du Minutier).
    - Constitution par Jean de Paris, laboureur à Montmorency et sergent de la justice de ce lieu, à Jean Braque, seigneur du Luat, de 12 s.p. de rente, moyennant 7 l. p., 10 juillet 1487; MC/ET/XIX/1
      Minutier central des notaires de Paris, Minutes du XVe siècle de l'étude XIX, inventaire analytique [5232 actes], par Claire Béchu, Florence Greffe et Isabelle Pebay, Paris, Archives nationales, 1993, p. 67 notice n° 480 (instrument de recherche imprimé dématérialisé dont la version intégrale est accessible en ligne par la rubrique 'Autres instruments de recherche', voir contexte dans le Plan d’orientation général - Notaires de Paris, guides thématiques du Minutier).
    - Vente par Robin Gaultier, demeurant à Méré, à Jean Thévault, maître ès arts et bourgeois de Paris, d'un lieu comprenant des masures et clos de fossés appelé la Mote à Bazoches, moyennant 85 l.t., 26 septembre 1487; MC/ET/XIX/1
      Au dos de l'acte du 24 mars 1487 (n.st.), notice n° 435 de l'instrument de recherche imprimé.
      Minutier central des notaires de Paris, Minutes du XVe siècle de l'étude XIX, inventaire analytique [5232 actes], par Claire Béchu, Florence Greffe et Isabelle Pebay, Paris, Archives nationales, 1993, p. 70 notice n° 507 (instrument de recherche imprimé dématérialisé dont la version intégrale est accessible en ligne par la rubrique 'Autres instruments de recherche', voir contexte dans le Plan d’orientation général - Notaires de Paris, guides thématiques du Minutier).
    - Transport par Martin Lescallier à Héliot Petit, laboureur à Brégy, du bail de la ferme de Brégy, à charge de payer les redevances dues au bailleur, Claude Sanguin., 6 février 1488; MC/ET/XIX/1
      À la suite de l'acte du 13 mai 1486, notice n° 247 de l'instrument de recherche imprimé.
      Minutier central des notaires de Paris, Minutes du XVe siècle de l'étude XIX, inventaire analytique [5232 actes], par Claire Béchu, Florence Greffe et Isabelle Pebay, Paris, Archives nationales, 1993, p. 76 notice n° 563 (instrument de recherche imprimé dématérialisé dont la version intégrale est accessible en ligne par la rubrique 'Autres instruments de recherche', voir contexte dans le Plan d’orientation général - Notaires de Paris, guides thématiques du Minutier).
    - Échange de deux rentes en nature entre Laurent Delafontaine, vendeur de vin et bourgeois de Paris, et Nicolas Brébançon, laboureur à Val-le-Grand, en la châtellenie de Montlhéry., 1491; MC/ET/XIX/1
      Au dos de l'acte du 19 février 1477 (n.st.), notice n° 4 de l'instrument de recherche imprimé.
      Sur l'instrument de recherche imprimé, l'acte a été inventorié sous la cote correspondant théoriquement à sa date (MC/ET/XIX/6). La cote de consultation, différente, correspond au lieu de conservation réel de l'acte (MC/ET/XIX/1).
      Minutier central des notaires de Paris, Minutes du XVe siècle de l'étude XIX, inventaire analytique [5232 actes], par Claire Béchu, Florence Greffe et Isabelle Pebay, Paris, Archives nationales, 1993, p. 164 notice n° 1300 (instrument de recherche imprimé dématérialisé dont la version intégrale est accessible en ligne par la rubrique 'Autres instruments de recherche', voir contexte dans le Plan d’orientation général - Notaires de Paris, guides thématiques du Minutier).
    - Bail par Jean Duboys, marchand à Paris, rue du Figuier, à Jean Lelion dit le Champenois, laboureur de vigne à Lagny, d'un demi-arpent de vigne en ce lieu, moyennant 8 s. 4 d.p. de rente., 11 novembre 1492; MC/ET/XIX/1
      Sur l'instrument de recherche imprimé, l'acte a été inventorié sous la cote correspondant théoriquement à sa date (MC/ET/XIX/7). La cote de consultation, différente, correspond au lieu de conservation réel de l'acte (MC/ET/XIX/1).
      Minutier central des notaires de Paris, Minutes du XVe siècle de l'étude XIX, inventaire analytique [5232 actes], par Claire Béchu, Florence Greffe et Isabelle Pebay, Paris, Archives nationales, 1993, p. 211 notice n° 1682 (instrument de recherche imprimé dématérialisé dont la version intégrale est accessible en ligne par la rubrique 'Autres instruments de recherche', voir contexte dans le Plan d’orientation général - Notaires de Paris, guides thématiques du Minutier).
    - Marché entre Étienne Cordelle et Mathelin Guérinier, maçon et couvreur à Champeaux, pour divers travaux à effectuer dans la maison d'Étienne Cordelle à Saint-Leu-le-Petit, moyennant 12 l.t., 14 avril 1493; MC/ET/XIX/1
      Au dos de l'acte du 29 décembre 1486, notice n° 385 de l'instrument de recherche imprimé.
      Sur l'instrument de recherche imprimé, l'acte a été inventorié sous la cote correspondant théoriquement à sa date (MC/ET/XIX/8). La cote de consultation, différente, correspond au lieu de conservation réel de l'acte (MC/ET/XIX/1).
      Minutier central des notaires de Paris, Minutes du XVe siècle de l'étude XIX, inventaire analytique [5232 actes], par Claire Béchu, Florence Greffe et Isabelle Pebay, Paris, Archives nationales, 1993, p. 239 notice n° 1912 (instrument de recherche imprimé dématérialisé dont la version intégrale est accessible en ligne par la rubrique 'Autres instruments de recherche', voir contexte dans le Plan d’orientation général - Notaires de Paris, guides thématiques du Minutier).
    - Bail par Claude de CULAIN, seigneur de Saint-Ouen, à Colin DUPUYS, laboureur, d'un jardin à Bagnolet, moyennant 8 s.p. de rente annuelle et perpétuelle., 15 novembre 1585; MC/ET/XIX/1
      bail; Bagnolet (Seine-Saint-Denis); Culain, Claude de; Dupuys, Colin; agriculteur
    - Bail par Honoré CHEMIN, laboureur, à Michault HURICA, d'un terceau de vigne sis à Bagnolet, moyennant 15 s.p. de rente annuelle et perpetuelle., 1er décembre 1586; MC/ET/XIX/1
      bail; Bagnolet (Seine-Saint-Denis); Chemin, Honoré; Hurica, Michault; agriculteur